臺灣新北地方法院刑事判決
111年度審易字第347號
公  訴  人  臺灣新北地方檢察署檢察官
被      告  林致強

                    籍設桃園市○○區○○路000巷0號（桃園○○○○○○○○○）

                    （另案於法務部○○○○○○○○執行強制戒治）
上列被告因竊盜案件，經檢察官提起公訴（110 年度偵字第4538
1 號），本院判決如下：
    主  文
林致強犯竊盜罪，累犯，處拘役肆拾日，如易科罰金，以新臺幣
壹仟元折算壹日。
    事實及理由
壹、查被告林致強所犯係死刑、無期徒刑、最輕本刑為3 年以上
    有期徒刑以外之罪，其於準備程序就被訴事實為有罪之陳述
    ，經告知簡式審判程序之旨，並聽取其與檢察官之意見後，
    本院認無不得或不宜改依簡式審判程序進行之處，爰依刑事
    訴訟法第273 條之1 第1 項、第284 條之1 之規定，裁定進
    行簡式審判程序。
貳、本案犯罪事實、證據及應適用之法條，除下列事項應予更正
    、補充外，餘均引用附件即檢察官起訴書之記載：
一、犯罪事實欄一第3 行所載之「於108 年1 月15日執行完畢出
    監」，應更正為「於107 年11月27日徒刑假釋接續執行另案
    拘役刑，於108 年1 月15日出監並付保護管束，嗣於108 年
    2 月20日保護管束期滿未經撤銷假釋而執行完畢」。
二、補充「被告林致強於111 年3 月24日本院準備程序及審理中
    之自白（參本院卷所附當日各該筆錄）」為證據。　　
三、證據並所犯法條欄二關於被告本件犯行構成累犯是否加重其
    刑部分，應補充為「被告前有如犯罪事實欄一所載經法院科
    刑及執行之紀錄，此有臺灣高等法院被告前案紀錄表1 份在
    卷可參，其於有期徒刑執行完畢5 年內，故意再犯本件犯行
    而構成累犯，考量其前有觸犯竊盜案件，而由法院論罪科刑
    之個案情節，顯見其有一再觸犯同類犯罪之特別惡性，以及
    對刑罰反應力較為薄弱之情狀，並參酌司法院大法官會議解
    釋第775 號解釋意旨，認就其本件所犯之罪加重最低本刑，
    與憲法罪刑相當之原則無違，依刑法第47條第1 項規定加重
    其刑」。
叁、審酌被告前有數次竊盜前科，此觀卷附臺灣高等法院被告前
    案紀錄表1 份之記載自明，對於不得以竊盜等非法方式侵害
    他人財物之情，自當瞭然於胸，卻不思付出自身勞力或技藝
    ，循合法、正當之途徑取得所需，而恣意竊取他人所有之財
    物，缺乏基本之法治觀念，對他人財產安全及權益造成危害
    ，實有不該，兼衡被告之素行、犯罪之目的、手段、教育程
    度、職業、家庭經濟與生活狀況、所竊取財物之價值，以及
    被告犯後始終坦認犯行，態度勉可等一切情狀，量處如主文
    所示之刑，並諭知如易科罰金之折算標準，以資處罰。
肆、被告竊得如附件犯罪事實欄一所示之機車，已由告訴人高銘
    謙立據領回，故不予宣告沒收。
伍、本判決係依刑事訴訟法第310 條之2 及第454 條所製作之簡
    化判決，依法僅需記載犯罪事實、證據名稱及應適用之法條
    ，並得以簡略方式為之，如認定之犯罪事實、證據及應適用
    之法條，與檢察官起訴書之記載相同者，得引用之，附此敘
    明。
據上論斷，應依刑事訴訟法第273 條之1 第1 項、第299 條第1
項前段、第310 條之2 、第454 條（本件依刑事判決精簡原則，
僅記載程序法條文），判決如主文。
本案經檢察官陳建勳偵查起訴，由檢察官陳炎辰到庭執行公訴。
中　　華　　民　　國    111   年 　  4  　月 　 12  　日
                 刑事第二十四庭  法  官　李俊彥   
以上正本證明與原本無異。
如不服本判決，應於判決送達後20日內敘明上訴理由，向本院提
出上訴狀（應附繕本），上訴於臺灣高等法院。其未敘述上訴理
由者，應於上訴期間屆滿後20日內向本院補提理由書「切勿逕送
上級法院」。
                                 書記官  林慈恩
中　　華　　民　　國　  111 　年　   4    月    12    日
附錄本判決論罪之法律條文：
中華民國刑法第320 條
意圖為自己或第三人不法之所有，而竊取他人之動產者，為竊盜
罪，處5 年以下有期徒刑、拘役或50萬元以下罰金。
意圖為自己或第三人不法之利益，而竊佔他人之不動產者，依前
項之規定處斷。
前二項之未遂犯罰之。
--------------------------------------------------------
附件：
臺灣新北地方檢察署檢察官起訴書
                                    110年度偵字第45381號
　　被　　　告　林致強　男　47歲（民國00年0月0日生）
　　　　　　　　　　　　籍設桃園市○○區○○路000巷0號
                          （桃園○○○○○○○○○）
                        （現另案於法務部○○○○○○○○
                          執行中）
　　　　　　　　　　　　國民身分證統一編號：Z000000000號
上列被告因竊盜案件，業經偵查終結，認為應提起公訴，茲將犯
罪事實及證據並所犯法條分敘如下：
　　　　犯罪事實
一、林致強前因施用毒品、強盜等案件，應執行有期徒刑10月、
    8月、殘刑2年7月18日，於民國104年1月11日入監執行，於1
    08年1月15日執行完畢出監。詎其猶不知悔改，意圖為自己
    不法所有，基於竊盜之犯意，於110年1月30日3時48分許，
    在新北市板橋區僑中二街116巷，見高銘謙所有之車號000-0
    00號普通重型機車停放在對面機車停車格且鑰匙未拔，即徒
    手竊取並駛離高銘謙上開機車，供己代步之用，嗣將該機車
    棄置於新北市鶯歌區鳳一路與龍七路口一帶，再搭乘不知情
    之蔡忠清騎乘之車號000-000號普通重型機車離去。嗣因高
    銘謙發覺上揭機車失竊，遂報警循線查悉上情。
二、案經高銘謙訴由新北市政府警察局板橋分局報告偵辦。
　　　　證據並所犯法條
一、上開犯罪事實，業據被告林致強於偵查中坦承不諱，核與告
    訴人高銘謙於警詢時之指述情節、證人蔡忠清、洪惠君於警
    詢及偵查中之證述相符，復有新北市政府警察局贓物認領保
    管單、車輛尋獲電腦輸入單、現場照片12張等在卷可資佐證
    ，足認被告之任意性自白核與事證相符，其犯嫌堪以認定。
二、核被告所為，係犯刑法第320條第1項之竊盜罪嫌。其前有如
    犯罪事實欄所載犯罪科刑及執行情形，有刑案資料查註紀錄
    表附卷可參，其於受有期徒刑之執行完畢後，5年內故意再
    犯本件有期徒刑以上之罪，為累犯，請參照大法官會議釋字
    第775號解釋意旨，審酌是否依刑法第47條第1項規定加重其
    刑。
三、依刑事訴訟法第251條第1項提起公訴。
　　此　致
臺灣新北地方法院
中　　華　　民　　國　 111　　年　　1 　　月　　25　　日
                              檢  察  官  陳建勳